【裁判字號】    98,抗,167
【裁判日期】    980202
【裁判案由】    假扣押
【裁判全文】
臺灣高等法院民事裁定                   98年度抗字第167號
抗  告  人  乙○○○ ○○○○.
            午○○○○○○(達.
            辛○○○○○○○(.
            巳○○○○○○○(.
            甲○○○○ ○○○.
            未○○○○○○(弟.
            寅○○○○ ○○○.
            庚○○○○ ○○○.
            卯○○○○○○○○.
            子○○○○ ○○○.
            丙○○○○ ○○○.
            戊○○○ ○○○○.
            癸○○○○○(阿乳.
            辰○○○○○○○(.
            丑○○○○○ ○○.
            申○○○○○ ○○.
            壬○○○○(那斯哇.
            己○○○○○○(古.
            丁○○○○○ ○○.
上列抗告人與相對人華健實業股份有限公司間假扣押事件，對於
中華民國九十七年十二月十八日臺灣桃園地方法院九十七年度裁
全字第五五０九號裁定，提起抗告，本院裁定如下：
    主  文
抗告駁回。
抗告訴訟費用由抗告人負擔。
    理  由
一按債權人就金錢請求或得易為金錢請求之請求，欲保全強制執
  行者，得聲請假扣押；假扣押，非有日後不能強制執行或甚難
  執行之虞者，不得為之，應在外國為強制執行者，視為有日後
  甚難執行之虞；請求及假扣押之原因應釋明之，前項釋明如有
  不足，而債權人陳明願供擔保或法院認為適當者，法院得定相
  當之擔保，命供擔保後為假扣押，民事訴訟法第五百二十二條
  第一項、第五百二十三條、第五百二十六條第一項、第二項分
  別定有明文。是請求及假扣押之原因，債權人如未先為釋明，
  縱就債務人所應受之損害願供擔保，亦不得命為假扣押，必因
  釋明而有不足，並經債權人陳明願供擔保或法院認為適當者，
  始得命供擔保後為假扣押。又所謂假扣押之原因，係指債權人
  之請求有日後不能強制執行或甚難執行之虞，如債務人浪費財
  產、增加負擔、就其財產為不利益之處分、將成為無資力狀態
  ，或將移往遠地、逃匿無蹤、隱匿財產等。
二本件抗告人主張：伊等係相對人華健實業股份有限公司聘僱來
  台工作人員，相對人對伊等未依法發放加班費、超額扣膳宿費
  ，因相對人已自行停業，恐有日後不能強制執行或甚難執行之
  虞，爰聲請以供擔保為條件之假扣押云云。查抗告人就其請求
  之原因固提出桃園縣政府勞資爭議調解紀錄為釋明方法，惟就
  假扣押之原因並未提出任何釋明方法，其假扣押之聲請，自不
  應准許，原裁定因而駁回抗告人之聲請，洵屬正當。抗告意旨
  ，仍執陳詞，指摘原裁定為不當，聲明廢棄，非有理由。
三據上論結，本件抗告為無理由。依民事訴訟法第四百九十五條
  之一第一項、第四百四十九條第一項、第七十八條，裁定如主
  文。
中    華    民    國     98    年    2    月    2     日
                     民事第九庭
                         審判長法  官   黃熙嫣
                               法  官   陳玉完
                               法  官   鄭傑夫
正本係照原本作成。
本裁定除以適用法規顯有錯誤為理由，不得再抗告。如提起再抗
告，應於收受後10日內委任律師為訴訟代理人向本院提出再抗告
狀。並繳納再抗告費新台幣一千元。
中    華    民    國    98    年    2     月    5     日
                               書記官   廖逸柔


司法院資訊處製作；財團法人民間司法改革基金會備份。
